【裁判字號】    97,易,165
【裁判日期】    970423
【裁判案由】    竊盜
【裁判全文】
臺灣基隆地方法院刑事判決               97年度易字第165號
公  訴  人  臺灣基隆地方法院檢察署檢察官
被      告  辛○○
指定辯護人  本院公設辯護人丁○○
上列被告因竊盜案件，經檢察官提起公訴 (97年度偵緝字第77號
)，檢察官聲請改依協商程序而為判決，茲判決如下：
    主  文
辛○○先後所犯如附表所示之罪，所處如附表所示之刑，應執行
有期徒刑拾壹月。
    事實及理由
一、犯罪事實：
  (一)前科事實：
    辛○○曾因竊盜案件，經臺灣桃園地方法院於90年11月15日
    以90年度桃簡字第1014號判處有期徒刑6 月，如易科罰金以
    銀圓300元折算一日確定，於91年1月10日，易科罰金執行完
    畢。
  (二)本案犯罪事實：
    本件犯罪事實詳如附表所示。又檢察官起訴書犯罪事實附表
    編號5 所載之犯罪事實，業據檢察官具狀撤回起訴，已不在
    本院審理範圍，附此敘明。
二、證據：
  (一)被告辛○○於96年4 月29日在臺北縣政府警察局金山分局之
    警詢筆錄、於97年2月5日在臺北縣政府警察局新店分局之警
    詢筆錄、於97年2月5日在臺灣基隆地方法院檢察署之偵訊筆
    錄。
  (二)共同正犯厲延信於96年4月24日、96年4月29日在臺北縣政府
    警察局金山分局之警詢筆錄、於96年7月6日在臺灣基隆地方
    法院檢察署之偵訊筆錄。
  (三)證人丙○○、戊○○、庚○○、癸○○於96年7月6日在臺灣
    基隆地方法院檢察署之偵訊筆錄。
  (四)證人乙○○於96年4 月24日在臺北縣政府警察局金山分局萬
    里分駐所之警詢筆錄、證人丙○○於96年4 月23日在臺北縣
    政府警察局金山分局萬里分駐所之警詢筆錄。
  (五)監視錄影翻拍照片3 張、犯罪現場照片26張、桃園縣政府警
    察局大園分局受理刑事案件報案三聯單1紙、發票1張。
  (六)臺灣高等法院被告前案紀錄表1份。
三、論罪科刑：
  (一)查被告於犯附表編號一之行為後，其行為時之刑法（以下簡
    稱「修正前刑法」），業於94年1月7 日修正通過，於同年2
    月2日公布，於95年7月1 日起施行（以下簡稱「現行刑法」
    ），依現行刑法第2條第1項規定「行為後法律有變更者，適
    用行為時之法律。但行為後之法律有利於行為人者，適用最
    有利於行為人之法律」。此條規定係規範行為後法律變更所
    生新舊法律比較適用之準據法，本身尚無新舊法比較之問題
    ，於現行刑法施行後，應一律適用現行刑法第2條第1項之規
    定，為「從舊從輕」之比較，先予敘明。經查，刑法第28條
    關於共犯之規定，由原條文「二人以上共同實施犯罪之行為
    者，皆為正犯」，修正為「二人以上共同實行犯罪之行為者
    ，皆為正犯」，揆諸本條之修正理由係為釐清陰謀共同正犯
    、預備共同正犯、共謀共同正犯是否合乎本條規定之正犯要
    件，而本件被告與厲延信共同竊盜之犯行，既屬實行犯罪行
    為之正犯，則適用修正前刑法第28條規定論擬，對被告並無
    不利。又關於累犯，修正前刑法第47條規定「受有期徒刑之
    執行完畢，或受無期徒或有期徒刑一部之執行而赦免後，五
    年以內再犯有期徒刑以上之罪者，為累犯，加重本刑至二分
    之一」，而現行刑法第47條第1 項則規定「受徒刑之執行完
    畢，或一部之執行而赦免後，五年以內故意再犯有期徒刑以
    上之罪者，為累犯，加重本刑至二分之一」，就本案被告係
    故意犯而言，比較新舊法之結果，舊法對於被告並無不利。
    依現行刑法第2條第1項之「從舊從輕」原則，綜合全部罪刑
    而為比較結果，就被告所犯附表編號一之罪，自應依現行刑
    法第2條第1項前段之規定，適用修正前刑法第28條及第47條
    之規定論以「共同正犯」、「累犯」。
  (二)被告所犯附表編號二部分，既係於現行刑法施行後所犯，自
    應依現行刑法第28條、第47條第1 項之規定論以「共同正犯
    」、「累犯」。
  (三)被告所犯附表編號三至五部分，係在前案有期徒刑執行完畢
    後五年以外再犯罪，自不成立累犯，僅應依現行刑法第28條
    之規定論以「共同正犯」。又其中附表編號三部分，係屬犯
    罪未遂，應依現行刑法第25條第2項之規定減輕其刑。
  (四)犯罪在96年4 月24日以前者，除中華民國九十六年罪犯減刑
    條例另有規定者外，有期徒刑、拘役或罰金，減其刑期或金
    額2分之1；又依該條例應減刑之罪，未經判決確定者，於裁
    判時，減其宣告刑，並應於判決主文同時諭知其宣告刑及減
    得之刑；又裁判確定前犯數罪均應減刑而未定執行刑者，就
    各罪依該條例第2條、第4條、第6條至第8條規定減刑後，適
    用刑法第51條定其應執行之刑。中華民國九十六年罪犯減刑
    條例（下稱減刑條例）第2條第1項第3款、第7條、第10條第
    1項分別定有明文。本案被告犯罪之時間既均在96年4月24日
    前，且所犯之罪非屬減刑條例第3 條所規定不得減刑之罪，
    更有應定其應執行刑之情形，自應依減刑條例第2條第1項第
    3款、第7條、第10條第1 項之規定，減其各罪之宣告刑（分
    別詳如附表編號一至五所示，其中編號一、二部分係成立累
    犯，依法先加重後減輕之），且定其應執行刑如主文所示。
    又數罪併罰中之一罪，依刑法規定得易科罰金，若因與不得
    易科罰金之他罪併合處罰而不得易科罰金時，原可易科罰金
    部分所處之刑，自毋庸為易科罰金折算標準之記載（司法院
    大法官釋字第144 號解釋參照）。被告所犯各罪，雖於減刑
    後各自合於易科罰金之要件，惟因併合處罰之結果，依修正
    後刑法第41條第2 項之規定，已不得易科罰金，參酌上開說
    明，自毋庸再為易科罰金之記載，併此敘明。
  (五)本件經檢察官與被告於審判外達成協商之合意且被告已認罪
    ，其合意內容為：「被告各次所犯之罪均與厲延信成立共同
    正犯，且均應分論併罰，罪刑詳如附表所載，應執行刑如主
    文所示。」經查，檢察官與被告上開協商合意並無刑事訴訟
    法第455條之4第1項所列情形之一，檢察官聲請改依協商程
    序而為判決，本院爰不經言詞辯論，於協商合意範圍內為協
    商判決。
  (六)被告所有之行竊工具一字起子、十字起子、老虎鉗、鐵撬等
    物，均未扣案，且無證據證明尚存在而未滅失，為免日後執
    行困難，不為沒收之宣告，併敘明之。
四、應適用之法條：刑事訴訟法第455條之2第1項、第455 條之4
    第2項，現行刑法第2條第1項前段、第28條、第321條第1 項
    第1款、第2款、第3款、第321條第2項、第25條第2項、第47
    條第1項、第51條第5款，修正前刑法第28條、第47條，中華
    民國九十六年罪犯減刑條例第2條第1項、第7條、第10條第1
    項。
五、本判決除有刑事訴訟法第455條之4第1項第1款、第2款、第4
    款、第6款、第7款所定情形之一， 或違反同條第2項規定者
    外，不得上訴。
六、如有前項除外情形，而不服本件判決，得自收受判決送達之
    日起10日內，向本院提出上訴書狀，上訴於第二審法院。
本案經檢察官甲○○到庭執行職務。
中    華    民    國    97    年    4    月    23    日
                  刑事第一庭法  官  王福康
以上正本證明與原本無異。
本判決除有刑事訴訟法第455條之4第1項第1款、第2款、第4款、
第6款、第7款所定情形之一，或違反同條第2項規定者外，不得
上訴。
如有前揭除外情形，對於本件判決如有不服，應於收受送達後10
日內，向本院提出上訴書狀，上訴於臺灣高等法院，並按他造當
事人之人數附具繕本。
中    華    民    國    97    年    4     月    23    日
                            書記官  彭淑芳
【附錄論罪法條】刑法第321條：
    犯竊盜罪而有左列情形之一者，處6月以上、5年以下有期徒
    刑：
    一  於夜間侵入住宅或有人居住之建築物、船艦或隱匿其內
        而犯之者。
    二  毀越門扇、牆垣或其他安全設備而犯之者。
    三  攜帶兇器而犯之者。
    四  結夥三人以上而犯之者。
    五  乘火災、水災或其他災害之際而犯之者。
    六  在車站或埠頭而犯之者。
    前項之未遂犯罰之。
【附表】
┌─┬───────┬──────────┬──────────────┬────┬──────┬───────┬────────┐
│編│竊  盜  時  間│竊    盜    地    點│竊      盜       方       法│被 害 人│竊盜所得    │   所犯罪名   │    科處刑度    │
│號│              │                    │                            │        │            │              │                │
├─┼───────┼──────────┼──────────────┼────┼──────┼───────┼────────┤
│一│95年5月27日凌 │桃園縣中壢市○○路42│厲延信與辛○○共同騎乘機車至│庚○○  │金額不明。  │共同犯刑法第  │宣告刑：        │
│  │晨2時許       │號「真耶穌教會中壢教│中壢教會，由厲延信與辛○○攜│        │            │321條第1項第1 │有期徒刑柒月。  │
│  │              │會」                │帶辛○○所有，客觀上足以對人│        │            │款、第2款、第3│                │
│  │              │                    │之生命、身體安全構成危險性之│        │            │款之罪，累犯。│減得之刑：      │
│  │              │                    │凶器起子、老虎鉗、鐵撬（未扣│        │            │              │減為有期徒刑月│
│  │              │                    │案）等工具，鉤開中壢教會一樓│        │            │              │拾伍日。        │
│  │              │                    │廚房鐵門鑰匙孔，打開鐵門後，│        │            │              │                │
│  │              │                    │由一樓廚房侵入夜間由該教會負│        │            │              │                │
│  │              │                    │責人庚○○居住留守之建築物內│        │            │              │                │
│  │              │                    │，二人再至二樓教會聚會場所，│        │            │              │                │
│  │              │                    │以所攜15公分長之一字起子，撬│        │            │              │                │
│  │              │                    │開教會木製奉獻箱，竊取奉獻箱│        │            │              │                │
│  │              │                    │內教徒所捐獻之錢財得手。    │        │            │              │                │
├─┼───────┼──────────┼──────────────┼────┼──────┼───────┼────────┤
│二│95年10月27日凌│桃園縣蘆竹鄉○○路一│厲延信與辛○○共同騎乘機車至│壬○○  │攝影機1台、 │共同犯刑法第  │宣告刑：        │
│  │晨1時許       │段南工巷11號「真耶穌│南崁教會，由厲延信與辛○○攜│        │投影機1台、 │321條第1項第2 │有期徒刑柒月。  │
│  │              │教會南崁教會」      │帶辛○○所有，客觀上足以對人│        │奉獻箱內及投│款、第3款之罪 │                │
│  │              │                    │之生命、身體安全構成危險性之│        │幣式電話內金│，累犯。      │減得之刑：      │
│  │              │                    │凶器起子、老虎鉗、鐵撬（未扣│        │額不明之財物│              │減為有期徒刑月│
│  │              │                    │案）等工具，從南崁教會後方工│        │、零錢。    │              │拾伍日。        │
│  │              │                    │廠鐵皮屋攀爬至教會2樓，由黃 │        │            │              │                │
│  │              │                    │嚴輝以一字起子插入窗戶玻璃邊│        │            │              │                │
│  │              │                    │縫，取出玻璃，再伸手入窗戶內│        │            │              │                │
│  │              │                    │開鎖，二人即毀越該教會2樓屬 │        │            │              │                │
│  │              │                    │於安全設備之窗戶侵入，並由黃│        │            │              │                │
│  │              │                    │嚴輝以一子起子，撬開教會木製│        │            │              │                │
│  │              │                    │奉獻箱行竊。                │        │            │              │                │
├─┼───────┼──────────┼──────────────┼────┼──────┼───────┼────────┤
│三│96年2月8日夜間│台北縣三重市○○路55│厲延信與辛○○共同騎乘機車至│己○○  │未竊得財物。│共同犯刑法第  │宣告刑：        │
│  │至2月9日凌晨1 │號「真耶穌教會二重教│二重教會，由厲延信與辛○○攜│        │            │321條第2項、  │有期徒刑肆月。  │
│  │時許          │會」                │帶辛○○所有，客觀上足以對人│        │            │第1項第2款、  │                │
│  │              │                    │之生命、身體安全構成危險性之│        │            │第3款之罪（   │減得之刑：      │
│  │              │                    │凶器起子、老虎鉗、鐵撬（未扣│        │            │未遂犯）。    │為有期徒刑貳月。│
│  │              │                    │案）等工具，從二重教會後方防│        │            │              │                │
│  │              │                    │火巷攀爬至教會2樓，由辛○○ │        │            │              │                │
│  │              │                    │以一字起子插入窗戶玻璃邊縫，│        │            │              │                │
│  │              │                    │取出玻璃，再伸手入窗戶內開鎖│        │            │              │                │
│  │              │                    │，二人即毀越該教會2樓屬於安 │        │            │              │                │
│  │              │                    │全設備之窗戶侵入，二人欲以一│        │            │              │                │
│  │              │                    │字起子撬開教會2樓辦公室門鎖 │        │            │              │                │
│  │              │                    │時，因觸動防盜警報器，警鈴聲│        │            │              │                │
│  │              │                    │大作，二人趕緊逃逸。        │        │            │              │                │
├─┼───────┼──────────┼──────────────┼────┼──────┼───────┼────────┤
│四│96年2月8日夜間│台北縣三重市○○○路│厲延信與辛○○於行竊二重教會│癸○○  │零錢504元、 │共同犯刑法第  │宣告刑：        │
│  │至2月9日凌晨2 │57號「真耶穌教會三重│未遂後，攜帶同前未扣案之工具│        │BENQ投影機1 │321條第1項第  │有期徒刑柒月。  │
│  │時30分許      │教會」              │，從二重教會旁鄰公寓1樓行至 │        │台。        │2款、第3款之  │                │
│  │              │                    │該公寓5樓頂，再延該公寓5樓沿│        │            │罪。          │減得之刑：      │
│  │              │                    │屋頂攀至三重教會前棟與中棟間│        │            │              │減為有期徒刑月│
│  │              │                    │3樓傳道房後方，由辛○○以一 │        │            │              │拾伍日。        │
│  │              │                    │字起子敲破氣窗窗戶玻璃，二人│        │            │              │                │
│  │              │                    │即毀越該教會3樓屬於安全設備 │        │            │              │                │
│  │              │                    │之窗戶侵入後，再以一字起子等│        │            │              │                │
│  │              │                    │工具撬開三重教會前棟1樓辦公 │        │            │              │                │
│  │              │                    │室門鎖及鐵櫃抽屜、2樓會堂內 │        │            │              │                │
│  │              │                    │奉獻箱行竊。                │        │            │              │                │
├─┼───────┼──────────┼──────────────┼────┼──────┼───────┼────────┤
│五│96年4月20日3時│台北縣萬里鄉北基村大│厲延信與辛○○未能進入汐止教│丙○○  │30元。      │共同犯刑法第  │宣告刑：        │
│  │30分至4時許   │勇路18號「真耶穌教會│會行竊後，厲延信告知辛○○萬│        │            │321條第1項第  │有期徒刑柒月。  │
│  │              │萬里教會」          │里真耶穌教會會址，二人即再騎│        │            │1款、第2款、  │                │
│  │              │                    │乘機車至萬里，於同日凌晨3時 │        │            │第3款之罪。   │減得之刑：      │
│  │              │                    │15分許，途經基隆市○○○路與│        │            │              │減為有期徒刑月│
│  │              │                    │武聖街口時，二人至統一超商內│        │            │              │拾伍日。        │
│  │              │                    │購餐食用，再至萬里教會，由黃│        │            │              │                │
│  │              │                    │嚴輝以所攜螺絲起子插入萬里教│        │            │              │                │
│  │              │                    │會1樓電門鎖後，侵入夜間由該 │        │            │              │                │
│  │              │                    │教會傳道人吳姓牧師全居住留守│        │            │              │                │
│  │              │                    │之建築物內，二人再至二樓教會│        │            │              │                │
│  │              │                    │會堂客廳，以起子撬開教會奉獻│        │            │              │                │
│  │              │                    │箱，竊取奉獻箱內教徒所捐獻之│        │            │              │                │
│  │              │                    │錢財得手。嗣二人行竊時，發生│        │            │              │                │
│  │              │                    │聲響，為居住於客廳隔壁房間內│        │            │              │                │
│  │              │                    │之吳姓牧師察覺，二人始慌張逃│        │            │              │                │
│  │              │                    │逸。                        │        │            │              │                │
└─┴───────┴──────────┴──────────────┴────┴──────┴───────┴────────┘


司法院資訊處製作；財團法人民間司法改革基金會備份。
